【裁判字號】    96,訴,3038
【裁判日期】    970227
【裁判案由】    違反槍砲彈藥刀械管制條例等
【裁判全文】
臺灣高雄地方法院刑事判決              96年度訴字第3038號
公  訴  人  臺灣高雄地方法院檢察署檢察官
被      告  乙○○
                    （另案於臺灣高雄第二監獄執行中）
指定辯護人  本院公設辯護人甲○○
上列被告因違反槍砲彈藥刀械管制條例等案件，經檢察官提起公
訴（95年度偵字第33287 號），本院判決如下：
    主  文
乙○○未經許可，持有可發射子彈具有殺傷力之改造手槍，累犯
，處有期徒刑年肆月，併科罰金新臺幣伍萬元，罰金如易服勞
役，以新臺幣壹仟元折算壹日。扣案可發射子彈具有殺傷力之改
造手槍壹枝（槍枝管制編號0000000000號），沒收之。
    事  實
一、乙○○前因竊盜案件，經本院以民國93年度易字第821 號判
    處有期徒刑7 月確定，於94年7 月16日縮短刑期執行完畢。
    詎其仍不知悔改，明知具有殺傷力之槍枝及子彈，均係槍砲
    彈藥刀械管制條例所管制之物品，未經許可，不得持有，竟
    於95年7 月中旬某日，在網路上向不詳人士以新臺幣（下同
    ）1 萬2 千元之代價，購入具殺傷力之仿BERETTA 廠84型半
    自動手槍製造之改造手槍1 枝（槍枝管制編號0000000000號
    ）及子彈1 顆（經送鑑定試射後已擊發）而持有之，並將之
    藏放在高雄縣岡山鎮○○路81號住處房間內。嗣於95年12月
    22日，警方持搜索票前往乙○○上揭住處執行搜索，查獲上
    開具殺傷力之改造手槍及子彈，始悉上情。
二、案經高雄市政府警察局移送臺灣高雄地方法院檢察署檢察官
    偵查起訴。
    理  由
壹、證據能力部分：
    按法院或檢察官得囑託醫院、學校或其他相當之機關、團體
    為鑑定，或審查他人之鑑定，並準用第203 條至第206 條之
    1 之規定；鑑定之經過及其結果，應命鑑定人以言詞或書面
    報告，刑事訴訟法第208 條第1 項前段、第206 條第1 項分
    別定有明文。是經法院、檢察官囑託相當之機關為鑑定後，
    經鑑定人以書面報告其鑑定之結果者，即屬刑事訴訟法第15
    9 條第1 項所謂之「法律有規定者」，不受該條項規定「不
    得作為證據」之限制；且刑事訴訟法第208 條第1 項前段對
    於法院或檢察官囑託相當之機關為鑑定之情形，僅規定：「
    準用第203 條至第206 條之1 之規定」，至於刑事訴訟法第
    202 條有關「鑑定人應於鑑定前具結」之規定，則不在準用
    之列。故於法院或檢察官囑託相當之機關為鑑定，而該受囑
    託機關以書面報告鑑定結果之情形，即非屬依法應具結者。
    是同法第158 條之3 有關「證人、鑑定人依法應具結而未具
    結者，其證言或鑑定意見，不得作為證據」之規定，於此時
    即無適用之餘地。又司法警察等偵查輔助人員於案件未移送
    檢察官偵辦前之調查犯罪階段，依據檢察長之概括授權，先
    行將尿液、血液、毒品、槍砲、彈藥、刀械等證物送請檢察
    機關預先核定之專責鑑定人或鑑定機關（團體）實施鑑定，
    基於檢察一體原則，該鑑定人或鑑定機關（團體）亦應視同
    受承辦檢察官所選任或囑託而執行鑑定業務，其等出具之書
    面鑑定報告應屬刑事訴訟法第206 條所定之傳聞例外，當具
    有證據能力，業據臺灣高等法院暨其所屬法院於92年8 月間
    舉行之行之刑事訴訟新制法律問題研討會決議在案，而臺灣
    高等法院檢察署已概括選任內政部警政署刑事警察局為槍彈
    有無殺傷力之鑑定機關，指示轄區內各司法警察機關於調查
    中可將相關案件之證物送請該鑑定機關實施鑑定，業經臺灣
    高等法院檢察署以92年9 月9 日檢文允字第0921001203號函
    及臺灣高雄地方法院檢察署以92年6 月23日雄檢楠文字第
    0921000294號函文函告週知，則本案高雄市政府警察局刑事
    警察大隊將扣案槍、彈逕送內政部警政署刑事警察局鑑定，
    即視同內政部警政署刑事警察局就扣案槍彈業經臺灣高雄地
    方法院檢察署承辦檢察官所囑託而實施鑑定，從而，該局所
    為96年2 月10日刑鑑字第0960006892號槍彈鑑定書（見偵卷
    第91頁至第93頁），依前揭法律規定及決議意旨，自得作為
    證據。
貳、實體部分：
一、上揭犯罪事實，業經被告乙○○坦承不諱，且扣案槍枝管制
    編號0000000000之改造手槍1 枝及土造子彈1 顆，經送內政
    部警察署刑事警察局鑑定結果為：「一、送鑑手槍壹枝（槍
    枝管制編號0000000000），認係由仿BERETTA 廠84型半自動
    手槍製造之槍枝，換裝土造金屬槍管而成之改造手槍，機械
    性能良好，可擊發適用子彈，認具殺傷力。二、送鑑子彈壹
    顆，認係由土造金屬彈殼加裝直徑約8.9 mm金屬彈頭而成之
    土造子彈，經實際試射，可擊發，認具殺傷力。」，有該局
    96年2 月10日刑鑑字第0960006892號槍彈鑑定書乙份在卷足
    憑（見偵卷第91頁至第93頁），復有扣案槍彈照片數張附卷
    可稽（見警2 卷第90頁），足見被告自白，核與事實相符，
    堪予採為認定事實之基礎。從而，本件事證明確，被告犯行
    ，洵堪認定，應予依法論科。
二、論罪科刑：
(一)核被告所為，係犯槍砲彈藥刀械管制條例第8 條第4 項之未
    經許可持有可發射子彈具有殺傷力之改造手槍罪及同條例第
    12條第4 項之未經許可持有子彈罪。被告未經許可同時持有
    上開手槍、子彈，係以一行為觸犯上開2 罪名，為想像競合
    犯，應依刑法第55條之規定，從較重之未經許可持有可發射
    子彈具有殺傷力之改造手槍罪處斷。查被告前因竊盜案件，
    經本院以93年度易字第821 號判處有期徒刑7 月確定，於94
    年7 月16日縮短刑期執行完畢，此有臺灣高等法院被告前案
    紀錄表乙份在卷可憑，其受有期徒刑執行完畢後，5 年內故
    意再犯本件最重本刑為有期徒刑以上之罪，為累犯，應依刑
    法第47條第1 項規定，加重其刑。爰審酌被告無視於政府嚴
    格管制槍、彈之政策，竟擅自持有前揭槍、彈，所為對社會
    治安有顯著之潛在危險性，並對他人之生命安全構成極大之
    威脅，自屬不該，惟念其未曾持上開槍、彈犯罪，且自始即
    坦然承認犯行，犯後態度良好，並慮及其寄藏而持有具殺傷
    力槍、彈之數量等一切情狀，量處主文所示之刑，併就罰金
    刑部分，諭知易服勞役以1 千元折算壹日，以資懲儆。
(二)末查，扣案之改造手槍枝1 枝（槍枝管制編號：0000000000
    號），經送內政部警政署刑事警察局鑑定結果，認具有殺傷
    力，已如前述，自係槍砲彈藥刀械管制條例第4 條第1 項第
    1 款所定之槍砲，即屬違禁物，不問屬於犯人與否，應依刑
    法第38條第1 項第1 款規定宣告沒收；至扣案之土造子彈1
    顆，經送內政部警政署刑事警察局鑑驗後，因實際試射而滅
    失，已失其違禁物之性質，且試射後所留彈殼亦非違禁物，
    自毋庸為沒收之宣告，附此敘明。
據上論斷，應依刑事訴訟法第299 條第1 項前段，槍砲彈藥刀械
管制條例第8 條第4 項、第12條第4 項，刑法第11條前段、第47
條第1 項、第55條、第42條第3 項前段、第38條第1 項第1 款，
判決如主文。
本案經檢察官丙○○到庭執行職務。
中    華    民    國    97    年    2     月    27    日
                  刑事第十一庭  審判長法  官  施柏宏
                                      法  官  黃繼瑜
                                      法  官  林書慧
以上正本證明與原本無異。
如不服本判決應於收受本判決後10日內向本院提出上訴書狀，並
應敘述具體理由，如未敘述上訴理由者，應於上訴期間屆滿後20
日內補提理由書狀於本院（均須按他造當事人之人數附繕本）「
切勿逕送上級法院」。
中    華    民    國    97    年    2     月    29    日
                                書記官  鍾錦祥
附錄本件論罪科刑法條：
《槍砲彈藥刀械管制條例第8 條》
未經許可，製造、販賣或運輸鋼筆槍、瓦斯槍、麻醉槍、獵槍、
空氣槍或第4 條第1 項第1 款所定其他可發射金屬或子彈具有殺
傷力之各式槍砲者，處無期徒刑或5 年以上有期徒刑，併科新臺
幣1 千萬元以下罰金。
未經許可，轉讓、出租或出借前項所列槍枝者，處5 年以上有期
徒刑，併科新臺幣1 千萬元以下罰金。
意圖供自己或他人犯罪之用，而犯前二項之罪者，處無期徒刑或
7 年以上有期徒刑，併科新臺幣1 千萬元以下罰金。
未經許可，持有、寄藏或意圖販賣而陳列第1 項所列槍枝者，處
3 年以上10年以下有期徒刑，併科新臺幣700 萬元以下罰金。
第1 項至第3 項之未遂犯罰之。
《槍砲彈藥刀械管制條例第12條》
未經許可，製造、販賣或運輸子彈者，處1 年以上7 年以下有期
徒刑，併科新台幣500 萬元以下罰金。
未經許可，轉讓、出租或出借子彈者，處6 月以上5 年以下有期
徒刑，併科新台幣300 萬元以下罰金。
意圖供自己或他人犯罪之用，而犯前二項之罪者，處3 年以上10
年以下有期徒刑，併科新台幣700 萬元以下罰金。
未經許可，持有、寄藏或意圖販賣而陳列子彈者，處5 年以下有
期徒刑，併科新台幣300 萬元以下罰金。
第1 項至第3 項之未遂犯罰之。


司法院資訊處製作；財團法人民間司法改革基金會備份。
